【裁判字號】    91,訴,1914
【裁判日期】    920814
【裁判案由】    公平交易法
【裁判全文】
臺北高等行政法院判決                            九十一年度訴字第一九一四號
                              .
    原      告  冠有限公司
    代  表  人  甲○○董事）.
    被      告  行政院公平交易委員會
    代  表  人  黃宗樂（主任委員）
    訴訟代理人  乙○○
                丁  ○
                丙○○
右當事人間因公平交易法事件，原告不服行政院中華民國九十一年四月十九日院臺訴
字第○九一○○八三七五七號訴願決定，提起行政訴訟。本院判決如左：
    主  文
原告之訴駁回。
訴訟費用由原告負擔。
    事  實
一、事實概要：緣檢舉人鍋寶股份有限公司（下稱檢舉人）以原告於民國（下同）八
    十九年底於電視廣告（下稱系爭電視廣告）及九十年一月十一日於民生報Ａ八版
    全版報紙廣告（下稱系爭平面廣告）上刊登「義大利式加個式字的快鍋就是台灣
    仿製粗劣又不安全的快鍋」、「刻意逃避國家安全檢驗」，並對義大利式快鍋之
    材質、安全性及售後服務作不實陳述，而向被告提出檢舉。經被告於九十年九月
    三日（九十）公處字第一二四號處分書（下稱原處分）認原告之行為違反公平交
    易法第二十四條之規定，並依同法第四十一條前段規定，命原告自該處分書送達
    之次日起，應立即停止前項足以影響交易秩序之欺罔及顯失公平行為，並處原告
    新台幣（下同）二十五萬元之罰鍰，原告不服，提起訴願，嗣經行政院訴願決定
    駁回，遂提起本件行政訴訟。
二、兩造聲明：
  (一)原告聲明求為判決：訴願決定及原處分均撤銷。
  (二)被告聲明求為判決：如主文所示。
三、兩造之爭點：
  原告所為之比較廣告，是否屬足以影響交易秩序之欺罔或顯失公平之行為？
  (一)原告主張之理由：
    1.按被告認定比較廣告違反公平交易法第二十四條規定之類型與要件有三：
      (1)廣告中未指出被比較之廠牌或企業名稱，但自身廣告之廣告並無不實，僅對
        被比較對象之商品或服務有虛偽不實或引人錯誤之表示；
      (2)廣告中明白指出被比較之廠牌或企業名稱，但自身之廣告或服務並無不實，
        僅對被比較對象之商品或服務有虛偽不實或引人錯誤之表示；
      (3)廣告中明白指出被比較之廠牌或企業名稱，自身之廣告商品或服務有虛偽不
        實或引人錯誤之情事，被比較對象之商品或服務亦有虛偽不實或引人錯誤之
        表示。
    2.查原告於系爭電視廣告中陳述：「我所用的ＬＡＧＯＳＴＩＮＡ快鍋竟然成為
      多家不肖廠商仿造的對象，而仿冒者竟以『義大利式』來命名．．．而且刻意
      逃避國家的安全檢驗，品質安全的確大有問題．．．所謂『義大利式』加個『
      式』字的快鍋就是台灣仿製粗劣又不安全的快鍋」等語，並未指出被比較之廠
      牌或企業名稱，且其內容並無虛偽不實或引人錯誤之情事，茲一一析陳於后：
      (1)經查，原告係義大利ＬＡＧＯＳＴＩＮＡ樂鍋公司所生產樂鍋系列在台灣地
        區之總代理及總經銷，代理期間自七十餘年迄今，原告為達行銷目的，自代
        理以來，即投注大量資金、時間、心力，在報章雜誌大量刊登廣告使商品進
        入市場，二十餘年來，廣告剪報資料多達二十餘本，在業界具有相當之知名
        度，堪稱相關大眾所共知。惟坊間販售之「義大利式」快鍋，其製造方法、
        使用材質．．．等概與義大利無涉，渠等卻魚目混珠地使用「義大利式」字
        樣為其商品名稱之一部分，衡情足以使交易相對人誤信其所販售之快鍋之原
        產地、加工地．．．等來源，亦即極易使消費者誤認其所銷售之快鍋係自義
        大利進口，或在義大利加工，或使用義大利之進口材質，或與義大利技術合
        作，或其他與義大利有關聯之情事，而與原告真正自義大利進口，花費鉅額
        成本，大肆宣傳之快鍋產生混淆、誤認，是原告為避免坊間販售之快鍋以此
        方式造成「搭便車」之競爭行為，剽竊原告以鉅額廣告成本建立之商業形象
        ，榨取他人努力之成果，而將原告所進口之義大利快鍋與坊間所銷售之義大
        利式快鍋予以區隔，以正視聽，殊無不合。
      (2)次按快鍋係屬不鏽鋼鍋，而不鏽鋼鍋則由鉻、鎳、鐵三種重金屬組合而成，
        鉻、鎳、鐵三種重金屬成分之含量不同，鍋具之等級自亦有不同，而鍋具品
        質之優劣與否完全取決於具有抗氧化、抗撞擊與抗酸鹼等多種特性之「鎳」
        成分之百分比。惟就不鏽鋼鍋之功能、效用而言，鎳之含量在鍋具之比例至
        多不會超過百分之十，是以，鎳含量維持在百分之十之鍋具即屬頂級，逾越
        此等比例，反將影響鍋具之散熱、導熱，進而浪費能源，此有民生報九十年
        二月三日、二月八日之報導可稽。
      (3)經查，原告所代理之義大利樂鍋ＬＡＧＯＳＴＩＮＡ快鍋，其鎳含量為百分
        之十，屬最優等之比例，反觀坊間販售之義大利式快鍋如「鍋寶義大利式快
        鍋」、「ＬＡＣＯＵＳＴＥＭＡ快鍋」、「鼎王快鍋」、「蕃茄屋快鍋」，
        其鎳含量即未達百分之十之優良比例，此揆諸國立台北科技大學、金屬工業
        研究發展中心台中服務處測試結果，前揭鍋具之鎳之含量依序為八點二、八
        點四六、八點四一、九點八三，各有不同，然俱與百分之十之比例有間至明
        。準此，坊間所販售之義大利式快鍋，其鎳含量既未達於百分之十之優良比
        例，其使用之材質，與原告所代理之義大利快鍋之鎳含量為百分之十相較之
        下，自有高低等級之不同，灼灼甚明。
      (4)又，依我國經濟部標準檢驗局中國國家標準ＣＮＳ之規定，容量超過十公升
        以上者，免經國家安全檢驗，而坊間所銷售之義大利式快鍋，其容量為十點
        五公升者，適些微逾越標準檢驗容量，致毋須經國家安全檢驗之檢測。商品
        須經國家安全檢驗，旨在確保消費者安全，此參諸「消費者報導」乙書，有
        專文指稱“購買壓力鍋（亦即俗稱之快鍋），務必注意貼有檢驗局檢驗合格
        標籤”云云，顯見須經檢驗局檢驗合格之商品，始具有安全保障。職此，坊
        間所販售容量為十點五公升之義大利式快鍋既因逾越標準檢驗容量而未經過
        基本之國家安全檢驗，其安全性堪慮，而原告特別註明「政府規定十公升以
        上屬商業用不必檢驗」，則係在於使消費者瞭解其所選購之快鍋有無經過國
        家安全檢驗。
      (5)再者，原告所代理之義大利快鍋，其鍋蓋擁有專利安全鎖設計，高溫高壓下
        絕無法開啟，然坊間販售之義大利式快鍋，由於其所設置之安全鎖係附著於
        開關手把之下，因此消費者於使用時無法知悉其究係上升或下降，故極易因
        誤開而遭燙傷，抑且，該安全鎖棒因細小容易曲折、斷裂，而致消費者遭燙
        傷。尤其，坊間販售之義大利式快鍋，其所使用之安全閥，整顆之材質為矽
        膠，一旦有超壓之情事發生，則該安全閥會整個跳離快鍋，致鍋內高溫、滾
        燙之湯液以柱狀急速衝出而嚴重傷害人體，而原告所代理之義大利快鍋，其
        所設自動式安全閥安全設計周密，於超高溫高壓時會自動彈出排氣，但整顆
        氣閥一定不會脫離鍋蓋，亦絕不會使滾燙之湯汁以柱狀噴出而傷人，加上七
        孔三百六十度多向排氣，絕不氣爆，極為安全，乃被告及訴願決定機關未詳
        加調查斟酌原告所提証物及所述情形，逕認「被處分人全憑一己之臆測，逕
        自認定被比較者之產品為不安全，然無具體之事証可資証明」云云，而予以
        處罰，殊屬率斷。
    3.再查，原告刊登之系爭平面廣告針對其所代理之義大利快鍋與坊間銷售之鍋寶
      、鼎王、巧廚、捷寶、紅蕃茄、范倫鐵諾、膳魔師等品牌，就產品名稱、歷史
      、銷售地點、代言人、材質、安全性、價格及售後服務所為比較內容，亦無虛
      偽不實或引人錯誤之情事，茲一一析陳如后：
      (1)有關材質方面：坊間販售之義大利式鍋寶快鍋、巧廚快鍋均由歷銘工業股份
        有限公司（下稱歷銘公司）所製造，此有該公司之產品目錄及說明信函可佐
        ，而歷銘公司之產品目錄上固記載「台灣壓力快鍋（18／10不鏽鋼）」云云
        ，即該公司所製造之壓力快鍋材質俱為18／10不鏽鋼，惟鍋寶快鍋經國立台
        北科技大學檢驗結果，鎳含量為八點二○，換言之，鍋寶快鍋之材質為18／
        8不鏽鋼，而同為歷銘公司所製造之巧廚快鍋自亦同屬18／8之不鏽鋼材質，
        而「鼎王快鍋」經金屬工業研究發展中心台中服務處測試結果，其鎳之含量
        則為八點四一，俱與原告所代理之義大利快鍋之18／10不鏽鋼材質相去甚遠
        ，至於其餘被比較如捷寶、紅蕃茄、范倫鐵諾、膳魔師等品牌之快鍋則已未
        於坊間販售，原告自無從送驗，乃被告未予詳查，遽以「其餘廠牌皆無法提
        出資料可資証明」云云，逕認原告所為之廣告用語屬虛偽不實及引人錯誤之
        表示，該當處罰之要件，顯有重大違誤。
      (2)有關安全性方面：原告所代理之義大利快鍋，容量在十公升以下者，皆經過
        經濟部標準檢驗局檢驗合格，容量在十公升以上者，依國內法令規定，固毋
        須經國家安全檢驗，但原告為保障消費者安全，亦經美國ＵＬ安全認定、日
        本厚生省檢驗通過。反觀坊間販售之快鍋，泰半為些微逾越檢驗標準十公升
        之十點五公升容量，而跨越國家安全檢驗門檻，致未經國家安全檢驗，其安
        全性既未獲証實，自然堪慮；尤其，原告尚於「未通過商檢局檢驗，安全堪
        慮」之字樣後以括弧加註「政府規定十公升以上屬商業用不必檢驗」等語，
        更足以証明原告係針對坊間所販售，容量在十公升以上之快鍋為比較對象，
        至十公升以下之快鍋須經國家安全檢驗自然安全無虞。乃被告未綜觀系爭平
        面廣告內容，遽行推認「系爭廣告用語－『未通過商檢局檢驗，安全堪慮』
        ，會使一般或相關大眾認為市面上之義大利式快鍋皆為『未通過商檢局檢驗
        ，安全堪慮』，雖然其廣告用語後以括弧說明『政府規定十公升以上屬商業
        用不必檢驗』，但其說明僅為闡明政府法令規定」云云，顯有悖「經驗法則
        」、「論理法則」。抑且，被告謂「雖其廣告用語後以括弧說明『政府規定
        十公升以上屬商業用不必檢驗』，但其說明僅為闡明政府法令規定，仍使一
        般或相關大眾誤認為市面上所販售之十點五公升以上規格之義大利式快鍋，
        均為刻意逃避國家檢驗，且業者都未販售十公升以下已通過國家檢驗之義大
        利式快鍋」云云，亦已逾越系爭平面廣告內容，而為被告之片面臆測、推斷
        ，更屬無稽。
      (3)有關售後服務方面：原告欲於系爭平面廣告上載稱「菲姐節目每天多次到家
        免費教學，台北來來大飯店．．．全台各大百貨公司經常舉辦媽媽教室免費
        教學等三項售後服務係義大利式快鍋所無」云云，惟因排版錯誤，致該售後
        服務欄逕記載「無」。
    4.按，事業以比較性廣告促銷商品，可提供消費者更多資訊，以增加選擇機會，
      故事業倘非以：(一)片面截取不具代表性之部分交易相對人之見解，為對自己有
      利之比較；(二)以新舊商品或不同等級之商品相互比較；(三)未以同一基準或條件
      為比較，而此等基準或條件係交易相對人所不知者；(四)非以一般可接受之科學
      方法或公正方法所作測試之比較；(五)強調測試之一部分結果或不重要之差異，
      而此部分正足以誤導交易相對人；(六)就某一部分之優越主張全盤之優越；(七)所
      引為比較之資料來源不具客觀性；(八)未經証實部分以懷疑、臆測、主觀陳述為
      比較；(九)其他足以引起一般或相關大眾認知錯誤等廣告而致引人誤認其商品較
      他事業為優越，而為「虛偽不實或引人錯誤」之比較性廣告均具合法性，此有
      最高行政法院（八十九年七月一日改制前為行政法院）八十五年度判字第二四
      ○六號判決可稽。衡前所述，原告就快鍋之歷史、銷售地點、材質、安全性、
      價格等與消費者權益攸關之主要部分列表逐一比較，而該內容全係基於客觀事
      實，佐以權威文獻如「消費者報導」、民生報而立論，此觀諸原告所代理之義
      大利ＬＡＧＯＳＴＩＮＡ快鍋，其鎳含量為百分之十，而坊間販售之「鍋寶義
      大利式快鍋」、「ＬＡＣＯＵＳＴＥＭＡ快鍋」、「鼎王快鍋」、「蕃茄屋快
      鍋」，前經國立台北科技大學金屬工業研究發展中心台中服務處測試結果，渠
      等之鎳含量依序為八點二、八點四六、八點四一、九點八三至明，並無利用不
      實事項為廣告之情事，自不違反公平易法第二十四條之規定。況且，快鍋為日
      常生活用品，影響使用者之健康、安全至鉅，輕則傷及人體，重則危及生命，
      不可不慎，自有促使消費者保持注意之必要。
    5.又按，除本法另有規定者外，事業不得為其他足以影響交易秩序之欺罔或顯失
      公平之行為，為公平交易法第二十四條所明定。故事業如為欺罔或顯失公平而
      有影響交易秩序者，即違反前揭規定，而是否欺罔或顯失公平，應以市場上之
      效能競爭是否受侵害，而足以影響交易秩序加以判斷。判斷「足以影響交易秩
      序」時，應考量是否足以影響整體交易秩序，諸如：受害人數之多寡、造成損
      害之量及程度、是否會對其他事業產生警惕效果及是否為針對特定團體或組群
      所為之欺罔或顯失公平行為等事項或有影響將來潛在多數受害人之效果。本件
      原告於電視、報紙所登載之廣告，是正當引用客觀、正確資訊提示予消費者，
      促使消費者注意之行為，係原告本於道德、良知，為消費者健康、安全，乃至
      整體公共利益所為之一種誠實之比較，衡情既無欺罔消費者可言，亦非憑藉不
      當比較方式貶抑競爭對手，以遂行自身商品之行銷，自無侵害效能競爭，而顯
      失公平之情事。乃被告未遑審究，逕認「原告刊廣告之行為具有商業競爭論理
      之非難性，已足以影響交易秩序，違反效能競爭，對於交易相對人及其他競爭
      者而言，已構成欺罔及顯失公平」云云，自有未當。
    6.綜前所述，原告於電視、報紙登載之廣告內容，在於澄清事實，提供消費者選
      擇快鍋之訊息，為維護公眾利益所必要，並無虛偽不實或引人錯誤之情事，被
      告不察，遽為不利原告之判斷，殊屬違誤。
  (二)被告主張之理由：
    1.依公平交易法第二十四條規定：「除本法另有規定者外，事業不得為其他足以
      影響交易秩序之欺罔或顯失公平之行為」，按公平交易法並非禁止事業為比較
      廣告，然事業仍須確保其廣告所揭露之資訊為真實、完整、無誤導，倘事業以
      比較廣告之方式，對競爭對手之商品為不實表示，以爭取交易機會，該手段已
      侵害效能競爭之本質，有違反公平競爭之商業倫理，自屬影響交易秩序之欺罔
      或顯失公平之行為。
    2.本件原告於其電視或平面廣告中稱所謂市售之「義大利式快鍋」即為台灣仿製
      粗劣又不安全的快鍋。雖原告辯稱其產品之材質－最高級18／10不銹鋼與被比
      較者產品之材質是18／8次級不銹鋼進行比較，以顯示其材質、品質優於被比
      較者之產品，然縱其就其材質所述為實，亦不能進而推論其他非使用18╱10不
      銹鋼之產品為「粗劣」與「不安全」；況原告以比較廣告敘述他人產品之品質
      ，自應負有較高之注意義務，其既不能充分舉證以實其說，而上開用語「粗劣
      」二字，將使一般相關之消費大眾認為台灣產製之快鍋產品為粗糙、劣質及低
      等，進而貶損被比較者之產品。是以，原告系爭廣告上開用語自屬虛偽不實或
      引人錯誤，足堪認定。
    3.又原告於系爭廣告中說明義大利式快鍋是「不安全」且「刻意逃避國家的安全
      檢驗」，雖原告辯稱市售之義大利式快鍋未經過基本之國家安全檢驗，自無安
      全可言，然其並未說明何種品牌之義大利式快鍋為原告所述之情狀，且未提供
      任何相關鑑定事証，僅以市售之義大利式快鍋，因其為十點五公升容量，逕認
      其刻意規避我國標準檢驗局法令「快鍋（壓力鍋）十公升以下者視為家庭用（
      十公升以上屬工業用）必須通過標準檢驗局之安全檢驗，而十公升以上快鍋不
      須通過標準檢驗局之安全檢驗」之規定；然此屬法令之規定，而原告竟以此聲
      稱被比較者「刻意逃避國家的安全檢驗」，實屬不實且引人錯誤之詞，況事實
      上本案系爭台製「義大利式快鍋」不乏已通過標準檢驗局檢驗者（如鍋寶七公
      升及九公升快鍋－詳原處分卷）並非全為「刻意逃避國家的安全檢驗」且不安
      全，故原告所辯，並不足採。
    4.另原告辯稱其所代理之義大利快鍋，其鍋蓋具有專利權，高溫高壓下絕無法開
      啟，然坊間販售之義大利式快鍋，易因誤開或超壓而遭燙傷等云云，惟其並未
      提供任何相關鑑定事証佐證廣告所宣稱之品牌產品為「不安全」，亦未說明使
      用該等商品易遭燙傷是否純為不正常操作下所致，而逕為比較廣告，概以「不
      安全」形容他品牌之產品，自屬不公平競爭行為，故其前開主張，洵不足採。
    5.至於原告於系爭平面廣告上載明被比較者之產品並無售後服務部分，雖其辯稱
      係排版上的錯誤，其原意欲表示系爭廣告上之「菲姐節目每天多次到家免費教
      學，台北來來大飯店‧‧‧，全台各大百貨公司經常舉辦媽媽教室免費教學」
      等三項售後服務是義大利式快鍋所沒有的。惟公平交易法之規定，並不以行為
      人過失而可以免責，故原告尚不得以排版錯誤卸責，而仍應為上開虛偽不實之
      廣告用語負責。
    6.綜上論結，原告以比較廣告之方式，對競爭對手之商品為不實表示，以爭取交
      易機會，該手段已侵害效能競爭之本質，已違反公平競爭之商業倫理，自屬公
      平交易法第二十四條規定之影響交易秩序之欺罔或顯失公平之行為，原處分
      並無違誤。
    理  由
一、原告起訴主張：原告登載系爭電視廣告及平面廣告，目的在於澄清事實，提供消
    費者選擇快鍋之訊息，為維護公眾利益所必要，並無虛偽不實或引人錯誤之情事
    ，原處分於法無據，為此提起本件訴訟請求撤銷訴願決定及原處分云云。
二、被告則以：原告於廣告中稱所謂市售之「義大利式快鍋」即為台灣仿製粗劣又不
    安全的快鍋，刻意逃避國家的安全檢驗，且易因誤開或超壓而遭燙傷等云云，惟
    其並未提供任何相關事證以實其說，又原告於系爭平面廣告上登載被比較者之產
    品並無售後服務云云，因公平交易法之規定，並不以行為人過失而可以免責，故
    原告尚不得以排版錯誤卸責，故被告所為原處分於法自屬有據等語置辯。
三、本件兩造不爭之系爭電視廣告及平面廣告係原告所登載，系爭電視廣告旁白謂：
    「仿造者竟以『義大利式』來命名：：：刻意逃避國家的安全檢驗，品質安全的
    確大有問題：：：所謂『義大利式』加個『式』字的快鍋就是台灣仿製粗劣又不
    安全的快鍋：：」，系爭平面廣告則謂：「鍋身：18／8次級不鏽鋼及更次等材
    料：：：未通過商檢局檢驗，安全堪慮（政府規定十公升以上屬商業用不必檢驗
    ）：：：售後服務：無：：：」等情，有廣告旁白及九十年一月十一日民生報Ａ
    八版報紙附於原處分卷可稽，堪信為真實。
四、按公平交易法第二十四條規定：「除本法另有規定者外，事業亦不得為其他足以
    影響交易秩序之欺罔或顯失公平之行為。」同法第四十一條規定：「公平交易委
    員會對於違反本法規定之事業，得限期命其停止、改正其行為或採取必要更正措
    施，並得處新台幣五萬元以上二千五百萬元以下罰鍰；逾期仍不停止、改正其行
    為或未採取必要更正措施者，得繼續限期命其停止、改正其行為或採取必要更正
    措施，並按次連續處新台幣十萬元以上五千萬元以下罰鍰，至停止、改正其行為
    或採取必要更正措施為止。」是本件之爭執，厥在於原告所為之比較廣告，是否
    屬足以影響交易秩序之欺罔或顯失公平之行為？
五、經查：
  (一)按公平交易法第二十四條規定之「其他足以影響交易秩序之欺罔或顯失公平之行
    為」屬不確定之法律概念，於適用上及解釋上均有困難，被告為使其適用具體化
    明確化，自行訂定「公平交易法第二十四條之案件處理原則」，於其中第六條規
    定：「本條（按係指公平交易法第二十四條，下同）所稱欺罔係對於交易相對人
    ，以積極欺瞞或消極隱匿重要交易資訊致引人錯誤之方式，從事交易之行為。：
    ：：」第七條規定：「本條所稱『顯失公平』：係指『以顯失公平之方法從事競
    爭或商業交易』者。：：：」是被告既已自行將公平交易法第二十四條所稱之「
    欺罔」限定於事業與交易相對人間，是本件原告登載比較廣告從事競爭之行為，
    被告自不得仍認其為「欺罔」之行為，而據以處罰原告，合先敘明。
  (二)又按公平交易法立法之目的在於確保公平競爭，促進經濟之安定與繁榮（公平交
    易法第一條），是該法並不禁止廣告，亦不禁止比較廣告，惟其旨在杜絕不符合
    商業競爭倫理之為不公平競爭行為之廣告，是事業為廣告時，須確保其廣告所揭
    露之資訊為真實、完整、無誤導，倘事業以比較廣告之方式，對競爭對手之商品
    為不實表示，以爭取交易機會，該手段已侵害效能競爭之本質，有違反公平競爭
    之商業倫理，自屬影響交易秩序之顯失公平之行為。
  (三)查原告所登載之系爭廣告所指之「刻意逃避國家的安全檢驗」、「所謂『義大利
    式』加個『式』字的快鍋就是台灣仿製粗劣又不安全的快鍋」、「未通過商檢局
    檢驗，安全堪慮（政府規定十公升以上屬商業用不必檢驗）」「售後服務：無」
    等，均為檢舉人所否認，是原告應就其廣告之真實性負舉證之責任。惟查：
    1.就國家安全檢驗部分：按依經濟部中央標準局規定之家庭用壓力快鍋國家標準
      ，其適用範圍固限於內容積在十公升以下之一般家庭壓力快鍋，然而壓力快鍋
      其內容積之大小，視每一家庭人數、使用需要而定，原告竟以此聲稱被比較者
      「刻意逃避國家的安全檢驗」「不安全」，實屬無據，況事實上原告自己之產
      品亦有內容積為十二公升者。
    2.就台灣仿製粗劣又不安全的快鍋部分：就此原告以被比較者之「鍋身：18／8
      次級不鏽鋼及更次等材料」不若原告「鍋身：18／10不鏽鋼」為論據，並提出
      國立台北科技大學金屬工業研究發展中心台中服務處測試結果，「鍋寶義大利
      式快鍋」、「ＬＡＣＯＵＳＴＥＭＡ快鍋」、「鼎王快鍋」、「蕃茄屋快鍋」
      等之鎳含量依序為八點二、八點四六、八點四一、九點八三為證。惟按鎳金屬
      固有抗氧化、抗重擊及抗酸鹼之特性，不鏽鋼鍋具中鎳之含量愈高，其愈能表
      現前揭之特性，本件部分被比較者其鎳之含量依原告提出之測試結果低於原告
      之產品，惟原告宣稱其係「粗劣又不安全」，亦仍屬無據；此外，原告並未就
      全體被比較者之產品送測試，即遽下評論，有違商業倫理。
    3.就售後服務部分：本件原告不爭被比較者亦有提供售後服務，惟主張系爭平面
      廣告係排版錯誤所致，然查依該廣告通篇並無其他之錯字以觀，且該比較表於
      其他欄位均無適於置放該「無」字之處所，可見原告所稱顯係卸責之詞，不足
      採信。
六、綜上所述，原告之主張，尚無可採。原處分依公平交易法第四十一條前段之規定
    命原告立即停止上開欺罔及顯失公平之行為，並處原告以罰鍰二十五萬元，除認
    定原告之行為同時合於欺罔行為部分有所不妥外，其餘認事用法均無違誤，其就
    罰鍰之裁量亦無何裁量逾越或怠惰之情事，是原處分所具之瑕疵並未達到須撤銷
    之程度，訴願決定遞予維持，亦無不合，原告訴請撤銷訴願決定及原處分，於法
    無據，應予駁回。
七、本件事證已臻明確，兩造之陳述於判決結果不生影響者，不予一一論述，附此敘
    明。
據上論結，本件原告之訴為無理由，爰依行政訴訟法第九十八條第三項前段，判決如
主文。
中    華    民    國    九十二      年      八        月      十四      日
                 臺 北 高 等 行 政 法 院   第 一 庭
                                審 判 長 法  官  王  立  杰
                                         法  官  黃  本  仁
                                         法  官  王  碧  芳
右為正本係照原本做成。
如不服本判決，應於送達後二十日內，向本院提出上訴狀並表明上訴理由，如於本判
決宣示後送達前提起上訴者，應於判決送達後二十日內補提上訴理由書（須按他造人
數附繕本）。
中      華      民      國    九十二    年      八      月     十四     日
                                          法院書記官 鄭 聚 恩


司法院資訊處製作；財團法人民間司法改革基金會備份。
